【裁判字號】    88,易,2619
【裁判日期】    890331
【裁判案由】    竊盜
【裁判全文】
臺灣桃園地方法院刑事判決                        八十八年度易字第二六一九號
    公  訴  人    臺灣桃園地方法院檢察署檢察官
    被      告    戊○○
右列被告因竊盜案件，經檢察官提起公訴（八十八年度偵字第一五七四九號），本院
判決如左：
        主  文
戊○○共同竊盜，處有期徒刑伍月。
        事  實
一、戊○○與乙○○（另案審理中）共同基於意圖為自己不法所有之犯意聯絡及行為
    分擔之單一犯意，於民國（下同）八十八年十月六日晚上九時三十分許，在桃園
    縣平鎮市○○路五十七號大潤發流通事業股份有限公司（下稱大潤發公司）大賣
    場內，利用該賣場購物人多之際，將賣場內所販賣之家電取出，將大衛杜夫牌香
    煙二十二條（價值新台幣【下同】一萬零八百九十元）藏匿於紙箱內，而假冒購
    買家電，而竊取上開物品，隨後將上開物品放置於渠等停放在停車場之自小客車
    上，渠等接續上開竊盜犯意，又進入賣場，以相同方法，將維珍妮牌香菸三十條
    （價值一萬二千六百元）（起訴書誤載為十條）、七星牌香菸十九條（價值七千
    二百七十七元）藏匿於該紙箱中，著手竊取上述香菸，為賣場安管人員丙○○發
    現，於同日晚上十時許，二人結帳離去時，未將上述香菸取出結帳，丙○○乃報
    警而查獲，在現場及渠等車上查扣上述香菸。
二、案經桃園縣警察局平鎮分局報請臺灣桃園地方法院檢察署檢察官偵查起訴。
        理  由
一、訊據被告戊○○矢口否認右揭犯行，辯稱：當初乃是乙○○打電話給伊，希望向
    其借用大潤發之卡片，因此其才將卡片送到現場，當時伊先結帳走在前面，不知
    乙○○未結帳，亦不知林將烘碗機取出後將香煙放入云云。惟查：（一）證人丙○○即大潤發員工對於本院詢問：「當初是你發現乙○○、戊○○偷東西」，「
    是」；「當時情形」，「當時是十月六日晚上十點多，我們賣場有人反應，他們
    在電器科取箱子，把電器先放那邊，我們自監視器發現他們在菸酒區取香煙放入
    」；「你們逮捕他們是結帳之後，發現他們未結帳才查獲」，「是」；「當初是
    誰結帳」，「二個人均在櫃檯上」；「搬香煙是一個人或二個人搬」，「二個人
    均有搬」（詳見本院八十八年十二月二十一日訊問筆錄），另一證人丁○○即現
    場處理員警對於本院詢問：「此案是你查獲的」，「我到現場處理的」；「查獲
    到楊女時，她身上有無另外她自己買的東西」，「她當時手上未拿她自己買的東
    西」；「後來你有無看到錄影帶」，「有，是被告與乙○○在賣場拿香煙的」（
    詳見本院八十九年一月二十一日訊問筆錄），顯見被告與共犯乙○○共同竊取香
    煙，且在渠等結帳時，因未將放在烘碗機內之香煙取出結帳，始被大潤發公司員
    工查獲。（二）被告辯稱伊並無與乙○○一同結帳，然被告供稱到大潤發乃是共
    同被告乙○○向其借用卡片，既然渠等僅有一張大潤發公司卡片，則渠等如何分
    別結帳，必是一同結帳始有可能離開結帳台，故被告辯稱不知乙○○未將香煙取
    出結帳，顯不足採。（三）證人甲○○即大潤發員工對於本院詢問：「後來你們
    在車上查到的東西有無比對過，是否你們公司之物品」，「香煙是公司的東西，
    有發還我們，車上還有ＤＶＤ錄放影機，還有一些螺絲起子工具，因香煙箱子上
    有我們公司之標誌，所以我確定是公司的東西，而且我們當天盤點過，查到之物
    及車上之物是我們公司所短少的」（詳見本院八十九年一月二十八日訊問筆錄）
    ，可知被害人公司每天均有盤點貨物，而在被告車上所查到之物品又是被害人公
    司所有之物品，可知被告等在被查獲之前，業已有偷竊行為，且是竊盜既遂。否
    則豈有那麼巧，在車上所查獲之物品有被害人公司之標誌，且被害人公司所失竊
    之物品，恰與被告當場及車上查獲物品之數量相符，故被告所辯車上物品是共同
    被告乙○○另外所購買，不足採信。復有贓物領據一紙在卷可稽，被告所辯各節
    均不足採，本案事證明確，被告犯行堪以認定，應依法論科。
二、核被告戊○○所為，係犯刑法第三百二十條第一項普通竊盜罪。被告與乙○○間
    就上開犯行有犯意聯絡，及行為分擔，均為共同正犯。被告雖先後二次竊盜行為
    ，唯其仍屬一犯意接續多次行為，侵害一個法益，應為接續犯，顯屬單純一罪（
    參照八十三年度台非字第三七三號）。又公訴人雖未敘及被告所為第一次之竊盜
    犯行，惟此部分犯行與檢察官起訴部分，具有接續犯單純一罪關係，為起訴效力
    所及，本院自得併予審判，附此敘明。爰審酌被告之品行、犯罪動機、手段、所
    生危害及犯罪後態度等情狀，量處如主文所之刑，以示儆懲。
據上論斷，應依刑事訴訟法第二百九十九條第一項前段，刑法第二十八條、第三百二
十條第一項，罰金罰鍰提高標準條例第一條前段，判決如主文。
本案經檢察官張春暉到庭執行職務。
中      華      民      國      八十九     年     三    月    三十一    日
                              臺灣桃園地方法院刑事第二庭
                                  法  官  張  益  銘
右正本證明與原本無異。
如不服本判決，應於判決送達後十日內向本院提出上訴狀( 應附繕本 )，上訴於
臺灣高等法院。
                                    書記官   黃文琪
中        華        民        國   八十九   年   四   月    七    日
附錄本案論罪科刑法條全文：
刑法第三百二十條
意圖為自己或第三人不法之所有，而竊取他人之動產者，為竊盜罪，處五年以下有期
徒刑、拘役或五百元以下罰金。


司法院資訊處製作；財團法人民間司法改革基金會備份。
